臺灣臺南地方法院刑事判決　　　　　　 100年度訴字第1057號
公　訴　人　臺灣臺南地方法院檢察署檢察官
被　　　告　蔡士欽
上列被告因違反毒品危害防制條例案件，經檢察官提起公訴（10
0年度營毒偵字第210號），被告於準備程序進行中，就被訴事實
為有罪之陳述，經本院告知簡式審判程序意旨，並聽取公訴人及
被告之意見後，本院合議庭裁定由受命法官獨任依簡式審判程序
審理，判決如下：
    主  文
蔡士欽施用第一級毒品，累犯，處有期徒刑拾月；又施用第二級
毒品，累犯，處有期徒刑陸月。應執行有期徒刑壹年貳月。
    事  實
一、(一)蔡士欽前因施用毒品案件，經臺灣嘉義地方法院以87年度
    毒聲字第392號裁定送觀察、勒戒後，認有繼續施用毒品之
    傾向，由該法院以87年度毒聲字第454號裁定施以強制戒治
    ，再經該法院以89年度毒聲字第319號裁定停止戒治付保護
    管束，於民國（下同）89年4月4日保護管束期滿未經撤銷，
    強制戒治視為執行完畢，由臺灣嘉義地方法院檢察署檢察官
    以89年度戒毒偵字第37號為不起訴處分確定。復於92年間因
    施用毒品案件，經本院以92年度毒聲字第729號裁定施以強
    制戒治，嗣於93年1月9日因法律修正而報結，(甲)該次於92年
    間違反毒品危害防制條例案件，另由該署檢察官偵查起訴，
    經本院以92年度訴字第492號判處有期徒刑1年2月確定。又
    蔡士欽(乙)於91年間因竊盜案件，經臺灣嘉義地方法院以91年
    度簡上字第120號判處有期徒刑3年確定；(丙)於91年間因侵占
    案件，經臺灣嘉義地方法院以91年度簡字第1326號判處有期
    徒刑5月確定；(丁)於92年間因恐嚇案件，經臺灣嘉義地方法
    院以92年度易字第365號判處有期徒刑3月確定。其後，臺灣
    嘉義地方法院以96年度聲減字第169號裁定就上開(甲)、(丙)及
    (丁)所示各罪，分別減為有期徒刑7月、2月又15日、1月又15
    日，並就(乙)、(丙)及(丁)所示之罪定其應執行刑為有期徒刑3年
    確定，再與上述(甲)所示之罪減刑後之有期徒刑7月接續執行
    ，於98年3月2日縮短刑期假釋出監，並於98年8月7日假釋期
    滿未經撤銷，以已執行完畢論。(二)詎其並未戒除毒癮，明知
    海洛因、甲基安非他命係毒品危害防制條例所明定之第1、2
    級毒品，不得持有及施用，竟基於施用甲基安非他命之犯意
    ，於100年1月27日晚間某時許，在嘉義縣布袋鎮某不詳朋友
    住處，施用甲基安非他命1次；旋另基於施用海洛因之犯意
    ，在上開不詳朋友住處，施用海洛因1次。嗣蔡士欽因係治
    安顧慮人口，配合警方調查，經員警得其同意，於100年1月
    28日晚上11時45分許採尿送驗，結果呈嗎啡及甲基安非他命
    陽性反應，查悉上情。(三)案經嘉義縣警察局布袋分局報告臺
    灣嘉義地方法院檢察署呈請臺灣高等法院臺南分院檢察署檢
    察長令轉臺灣臺南地方法院檢察署檢察官偵辦起訴。
二、證據名稱：被告蔡士欽於警詢時之陳述及偵審中之自白、正
    修科技大學超微量研究科技中心報告編號：R00-0000-000號
    尿液檢驗報告、代號及真實姓名對照表、毒品案件涉嫌人犯
    基本資料移送報告表、臺灣臺南地方法院檢察署刑案資料查
    註紀錄表、臺灣高等法院被告前案紀錄表。
三、核被告蔡士欽所為，係犯毒品危害防制條例第10條第1項之
    施用第1級毒品罪及同條第2項之施用第2級毒品罪。其持有
    毒品之低度行為應為施用毒品之高度行為所吸收，不另論罪
    。被告所犯上開2罪間，犯意個別、行為互殊，應予分論併
    罰。又被告前有上開罪刑及執行完畢之情，有臺灣高等法院
    被告前案紀錄表在卷可按，其前受有期徒刑之執行完畢，五
    年以內故意再犯本案有期徒刑以上之罪，為累犯，本件2項
    罪行均應依刑法第47條第1項規定，加重其刑。爰審酌被告
    前因施用毒品案件，經強制戒治及有期徒刑執行完畢，有上
    開前案紀錄表在卷足參，竟無視於毒品對於自身健康之戕及
    國家對於杜絕毒品犯罪之禁令，猶施用毒品不輟，再為本件
    犯行，惟念及其吸毒係戕害自己身心之行為，對於他人生命
    、身體、財產等法益尚無明顯而重大之實害，及被告犯罪之
    動機、目的、手段、次數、犯後承認施用上開毒品暨檢察官
    所為定應執行有期徒刑1年4月之具體求刑容屬過重等一切情
    狀，分別量處如主文所示之刑，並定其應執行之刑，以示懲
    儆。
四、據上論斷，應依刑事訴訟法第273條之1第1項、第299條第1
    項前段、第310條之2、第454條，毒品危害防制條例第10條
    第1項、第2項，刑法第11條前段、第47條第1項、第51條第5
    款，判決如主文。又本判決係依刑事訴訟法第310條之2及第
    454條所製作之簡化判決，依法僅需記載犯罪事實、證據名
    稱及應適用之法條，並得以簡略方式為之，附此敘明。
本案經檢察官李白松到庭執行職務。
中    華    民    國   100    年    9     月    15    日
                  刑事第十二庭    法  官  盧鳳田
以上正本證明與原本無異。
如不服本判決應於收受本判決後10日內向本院提出上訴書狀，並
應敘述具體理由。其未敘述上訴理由者，應於上訴期間屆滿後20
日內向本院補提理由書狀（均須按他造當事人之人數附繕本）「
切勿逕送上級法院」。
                                  書記官  黃憶筑
中    華    民    國   100    年    9     月    15    日
附錄本案論罪科刑法條全文
毒品危害防制條例第10條：
施用第1級毒品者，處6月以上5年以下有期徒刑。
施用第2級毒品者，處3年以下有期徒刑。